臺灣高等法院臺南分院刑事裁定
111年度抗字第309號
抗  告  人  
即  被  告  吳昀芷
選任辯護人  陳昭琦律師
上列抗告人因聲請具保停止羈押案件，不服臺灣臺南地方法院中
華民國111年3月30日裁定（111年度聲字第506號），提起抗告，
本院裁定如下：
    主  文
抗告駁回。
    理  由
一、原裁定意旨略以：
　　抗告人即被告因涉嫌詐欺案件，經起訴由原審法院訊問後，
    以被告涉犯刑法第339條第1項詐欺取財罪，犯罪嫌疑重大，
    有刑事訴訟法第101條第1項第1款之情形，認有羈押之必要
    ，於民國111年3月23日裁定執行羈押在案，有訊問筆錄及押
    票在卷可佐（原審卷第133至137、159頁）。被告以有正當
    工作，本案及另案之詐欺案件，均已透過雇主協助委任律師
    辯護，無逃亡之虞為由，聲請具保停止羈押。惟被告有多次
    通緝前科，有臺灣高等法院被告前案紀錄表及臺灣高等法院
    通緝紀錄表在卷可查，足認確有嚴重規避司法追訴之情形，
    有事實足認有逃亡之虞，羈押原因仍然存在，其聲請並無理
    由，而駁回聲請。
二、抗告意旨略以：
　　被告係因未收到傳票而未到庭，並非逃亡或無故不到，雖有
    通緝前科，但這是因為長期在外工作，居無定所，家中母親
    罹患阿滋海默症，以致無法收信而通緝，已年近退休，何來
    能力逃亡，並無逃亡之舉。被告之他案傳票有送達工作地，
    都有開庭，並無逃亡情形，且已經知道本案將於4月22日開
    庭，會準時到庭，羈押只是讓被告無法處理債務，對告訴人
    沒有幫助，爰此聲請具保停止羈押，原裁定顯有不當，請撤
    銷更為適當之裁定。
三、按羈押被告，偵查中不得逾2月，審判中不得逾3月。但有繼
    續羈押之必要者，得於期間未滿前，經法院依刑事訴訟法第
    101條或第101條之1規定訊問被告後，以裁定延長之。又延
    長羈押期間，審判中每次不得逾2月，如所犯最重本刑為10
    年以下有期徒刑以下之刑者，第一審、第二審以3次為限。
    刑事訴訟法第108條第1項、第5項定有明文。被告有無羈押
    之原因與必要及執行羈押後，其羈押之原因是否依然存在而
    有繼續羈押之必要之判斷，均屬法院得依職權自由裁量之事
    項，且不以嚴格證明為必要，僅以自由證明即為已足，倘未
    有逾越法律所規定之範圍，或濫用其權限，即不得任意指摘
    為違法。　　
四、經查：
  ㈠被告犯罪嫌疑重大：
　　被告涉犯刑法第339條第1項之詐欺取財案件，有被告於警詢
    、偵查之供述，並有告訴人黃振億於警詢及偵查之證述、相
    關line對話紀錄、匯款紀錄、帳戶基本資料及交易明細、被
    告相關前案等在卷可佐，足認被告犯罪嫌疑重大。
　㈡被告有刑事訴訟法逃亡之虞：
　　被告前於偵查中經通緝到案，於檢察事務官詢問時表示其會
    回到戶籍地即臺南市○○區○○里0鄰○○00號居住等語（偵2卷第
    81頁），惟經原審按址傳喚仍無正當理由未到庭，經法院撥
    打所留電話為空號，復拘提無著，嗣經通緝始到案；又被告
    除本案外，曾於109年、110年、111年1月間，因涉嫌另案多
    起詐欺、偽造文書等案件而有多次經通緝到案之紀錄，有臺
    灣高等法院被告前案紀錄表及臺灣高等法院通緝紀錄表在卷
    可查，顯見被告確有嚴重規避司法追訴之情形，有事實足認
    有逃亡之虞，非予羈押顯難確保審判及執行，是被告有刑事
    訴訟法第101條第1項第1款之羈押事由，自堪認定。
　㈢本案有羈押之必要：
    按執行羈押後有無繼續羈押之必要，仍許法院斟酌訴訟進行
    程度及其他一切情事而為認定，且羈押被告之目的，在於確
    保訴訟程序之進行、證據之存在、真實及確保刑罰之執行，
    而被告有無羈押之必要，以及羈押後其原因是否仍然存在，
    有無繼續羈押之必要，屬事實認定問題，法院有依法審認裁
    量之職權，自得就具體個案情節予以斟酌決定，如就客觀情
    事觀察，法院許可羈押之裁定在目的與手段間之衡量並無明
    顯違反比例原則情形，即無違法或不當可言（最高法院104
    年度臺抗第285號裁定意旨參照）。查被告有刑事訴訟法第1
    01條第1項第1款之情形所定之羈押原因，本院審酌全案卷證
    及被告之聲請理由各情，認被告所涉詐欺取財罪，對社會治
    安之影響非輕。若命被告具保、責付或限制住居等侵害較小
    之手段，均不足以確保審判、執行程序之順利進行等情，自
    無從准予被告以具保及限制住居等方式替代之，權衡國家刑
    事司法權之有效行使、社會秩序及公共利益、被告之自由法
    益及訴訟上防禦權受限制之程度，本院認對被告維持羈押之
    處分尚屬適當、必要，合乎比例原則，仍有繼續羈押之必要
    。
　㈣被告雖執上情聲請具保停止羈押，惟法院係按被告所陳送達
    ，其竟屢傳不到，衡以被告於108年起，有多次通緝前科，
    遭橋頭、台中、臺南、台北、嘉義等院檢通緝，本院認其上
    開所辯，無可採信。
五、綜上，原審所為駁回具保停止羈押之裁定，經核係屬原審職
    權之合法行使，且與卷內證據均屬相符，並無違誤。抗告人
    所執前詞，均無可採，抗告意旨以前詞指摘原裁定不當，為
    無理由，應予駁回。
據上論斷，依刑事訴訟法第412條，裁定如主文。
中　　華　　民　　國　　111 　年　　4　　月　　18 　　日
                  刑事第五庭    審判長法　官  蔡廷宜
                                      法　官  蔡川富
                                      法　官  翁世容
以上正本證明與原本無異。
不得再抗告。
　　　　　　　　　　　　　　　　　　　書記官  顏惠華
中　　華　　民　　國　　111 　年　　4 　　月　　18　　日